Inventaris van het archief van de Nederlandse Gerechten te Londen, (1940) 1941-1946
Nationaal Archief, Den Haag
Uitnodigingen.
Berichten houdende datum, aanvangstijd en plaats van terechtzittingen.
Gelukwensen.
Condoleances.
Periodieke opgaven van opgelegde en betaalde boeten en schikkingen.
Lijsten houdende uitspraken en vonnissen.
Stukken betreffende de reservering van een zittingszaal.
Lijsten houdende adressen van verdachten.
Adreswijzigingen.
Stukken betreffende het formaat van briefpapier.
Stukken betreffende administratief personeel.
Stukken betreffende verlof en vakantiegeld voor rechterlijke ambtenaren
Stukken betreffende onkostenvergoedingen.
Stukken betreffende de aanschaffing van meubilair en schrijfmachines.
Stukken betreffende reparaties.
Afschriften van besluiten, bij de uitvoering waarvan de gerechten niet of"slechts zijdelings betrokken waren (Britse wetten, Nederlandse wetten, Koninklijke Besluiten en ministeriële beschikkingen).
Aanwijzingen voor de gebruiker
Openbaarheidsbeperkingen
Volledig beperkt openbaar (B). Stukken die gegevens bevatten over nog levende personen zijn, anders dan voor wetenschappelijk onderzoek, niet openbaar.
Materiële beperkingen
Het archief kent geen beperkingen voor het raadplegen van stukken als gevolg van slechte materiële staat
Aanvraaginstructie
Openbare archiefstukken kunnen online worden aangevraagd en gereserveerd. U kunt dit ook via de terminals in de studiezaal van het Nationaal Archief doen. Om te kunnen reserveren dient u de volgende stappen te volgen:
U maakt een profiel aan op www.gahetna.nl, en logt vervolgens in
Via de archiefinventaris (alleen de beschrijvingen met rode nummers) selecteert u het gewenste archiefstuk door op de knop 'Reserveren' te klikken
In het volgende scherm geeft u aan op welke dag u het archiefstuk wilt inzien
Indien u zich bevindt in de studiezaal en een tafelnummer heeft ontvangen kunt u dit nummer vermelden. Als u geen tafelnummer heeft kunt u tafelnummer 777 laten staan
Vervolgens bevestigt u uw reservering door deze te versturen.
Verwant materiaal
Beschikbaarheid van kopieën
Inventarisnummers van dit archief zijn niet in kopievorm beschikbaar
Bijlagen
Overzicht van geraadpleegde bronnen
Enquêtecomissie Regeringsbeleid 1940-1945, deel 3A Financieel en economisch beleid, Verslag, 's-Gravenhage 1949, pag. 266-271.
L. de Jong, Het Koninkrijk der Nederlanden in de Tweede Wereldoorlog, deel 9 'Londen', 's-Gravenhage 1979, pag. 38-43, 721-794.
M. Meyer, 'Het Vaarplichtbesluit 1942', Nederlandsch recht in oorlogstijd, Londen 1945, pag. 99-112.
C.W.A. Schürmann, 'Het Londensch beheer van Nederlandsche roerende goederen in oorlogstijd', Nederlandsch recht in oorlogstijd, Londen 1945, pag. 112-137.
C.W.A. Schürmann, 'De Nederlandsche gerechten in Londen', Nederlandsch recht in oorlogstijd, Londen 1945, pag. 220-239.
Beschrijving van de series en archiefbestanddelen
- ARCHIEF VAN HET OPENBAAR MINISTERIE, A.
  - Correspondentie, I.
    - met de Nederlandse Scheepvaart- en Handelscommissie en het ministerie van Scheepvaart en Visserij, a.
      Zie ook inv.nr. 9.
      - Correspondentie met de N.S.H.C., afdeling Grote Vaart, betreffende de vervolging van. zeelieden, 1941 november-1944 juli; 1; 1 omslag
        Openbaarheid beperkt tot 01-01-2020
      - Correspondentie met de N.S.H.C., afdelingen Kleine Vaart, Kustvaart en Visserij, betreffende de vervolging van zeelieden en vissers, 1941 november-1944 juli; 2; 1 omslag
      - Correspondentie met de N.S.H.C., afdeling Grote Vaart, betreffende de zaak s.s. "Suriname", 1942 februari-augustus; 3; 1 omslag
      - Correspondentie met het ministerie van Scheepvaart en Visserij, afdeling Grote Vaart, betreffende de vervolging van zeelieden, 1944 augustus-1946 februari; 4; 1 omslag
        Openbaarheid beperkt tot 01-01-2022
      - Ingekomen stukken van het ministerie van Scheepvaart en Visserij, afdeling Visserij, betreffende aan vissers opgelegde boeten, met tafel, 1944 september-1945 maart; 5; 1 omslag
        Openbaarheid beperkt tot 01-01-2021
      - Correspondentie met het ministerie van Scheepvaart en Visserij, afdelingen Kleine Vaart, Kustvaart en Visserij, betreffende de vervolging van zeelieden en vissers, 1944 december-1946 februari; 6; 1 omslag
      - Ingekomen stukken van het ministerie van Scheepvaart en Visserij, afdeling Grote Vaart, houdende namen van personen, belast met de ondertekening en uitreiking van aanwijzingen, voortvloeiende uit het bepaalde in het 1e en 2e lid van art.3, uit art. 4 en uit art. 6a van het Vaarplichtbesluit 1942, 1945 maart-september; 7; 1 omslag
    - met het ministerie van Justitie, b.
      - Correspondentie met het ministerie van Justitie, 1941 november-1946 februari; 8; 1 omslag
      - Correspondentie met het ministerie van Justitie en de ·N.S.H.C., afdeling Grote Vaart, betreffende het zenden van zeelieden naar het Verenigd Koninkrijk om voor een gerecht te verschijnen, 1942 augustus-1944 mei; 9; 1 omslag
    - met andere ministeries, c.
      - Correspondentie met het ministerie van Handel, Nijverheid en Scheepvaart, voornamelijk betreffende het Vaarplichtbesluit 1942, 1941 december-1944 januari; 10; 1 omslag
      - Ingekomen circulaires van het ministerie van Buitenlandse Zaken voor Nederlandse consulaire ambtenaren betreffende het Vaarplichtbesluit 1942, Stencils., 1942 januari-1945 februari; 11; 1 omslag
      - Ingekomen brieven van het ministerie van Landbouw en Visserij betreffende het beboeten van vissers, 1942 december; 12; 2 stukken
      - Ingekomen brief van het ministerie van Koloniën betreffende de tenuitvoerlegging van straffen, opgelegd door de gerechten in West-Indië, 1943 november; 13; 1 stuk
        Zie ook inv.nr. 8.
      - Briefwisseling met het "Ministry of War Transport" betreffende de verlening van toestemming aan Nederlandse opsporingsambtenaren om de dokken te Fleetwood te betreden, 1943 december-1944 februari; 14; 4 stukken
      - Minuut van uitgegane brief aan het ministerie van Sociale Zaken betreffende de "open brieven" (circulaires van de Bond voor Nederlandse zeelieden), 1945 februari; 15; 1 stuk
        Zie ook inv.nr. 170.
    - met andere instanties, d.
      - Correspondentie met de opsporingsambtenaren, 1942 maart-1945 december; 16; 1 omslag
      - Correspondentie met de Belgische Marinerechtbank, 1942 mei-1943 december; 17; 1 omslag
        Zie ook inv.nr. 1.
      - Correspondentie met het Nederlandse consulaat te Fleetwood, 1942 mei-1945 september. 1 omslag; 18
      - Correspondentie met het Nederlandse Consulaat te Londen, 1942 juni-1945 mei; 19; 1 omslag
      - Briefwisseling met de "Vereniging van Nederlandse Koopvaardijkapiteins 1943" betreffende het niet vertonen van zeebrieven door kapiteins, 1944 december-1945 maart; 20; 3 stukken
      - Briefwisseling met de "Nederlandse Centrale Bond van Transportarbeiders" betreffende het jaarverslag over de werkzaamheden van het parket over 1944, 1945 februari; 21; 2 stukken
        Zie ook inv.nr. 24.
      - Ingekomen brief van de "Commissie ter Behandeling van Beroepszaken van Koopvaardijpersoneel" betreffende de klacht van een bemanningslid van het s.s. "Berkel" wegens het niet uitbetalen van zijn weekbrief, 1945 september; 22; 1 stuk
        Zie ook inv.nr. 4.
      - Circulaire van de waarnemend Officier van Justitie aan de Nederlandse consulaire ambtenaren betreffende het Vaarplichtbesluit 1942, z.j; 23; 1 stuk
  - Jaarverslagen, II.
    - Jaarverslagen, opgemaakt door C.W.A. Schürman, waarnemend Officier van Justitie, en J.C.S. Warendorf, waarnemend substituut-Officier van Justitie, over de werkzaamheden van het parket over oktober 1941-1942, 1943 en 1944, 1943 januari, 1944 januari, december.; 24; 3 stukken
  - Stukken betreffende rechterlijke ambtenaren, III.
    - Registers houdende Koninklijke Besluiten van benoeming tot rechterlijk ambtenaar, 1941 oktober-1944 augustus., Z.j; ---; 2 delen
      Zie inv.nrs. 98 en 130.
    - Processen-verbaal van beëdiging van J.H. Zeeman als waarnemend substituut-Officier van Justitie bij de rechtbank en J.C.S. Warendorf als waarnemend substituut-Officier van Justitie bij de rechtbank en waarnemend ambtenaar van het Openbaar Ministerie bij het kantongerecht, 1942 juli, 1944 augustus; 25; 4 stukken
    - Koninklijk Besluit van 8 oktober 1942 nummer 13 van benoeming van J.H. Zeeman tot waarnemend ambtenaar van het Openbaar Ministerie bij het kantongerecht. Afschrift., 1942 oktober 8; 26; 1 stuk
  - Persoonsdossiers, IV.
    - Persoonsdossiers met kenmerk., 27-74
      - "A"-persoonsdossiers, 1941 november-(1942 c. december 15), 27-34; 8 pakken
        - 1-76, 1941 november-(1942 c. april), 27
          Ontbrekende nummers: 10, 60, 74.
        - 77-155, (1942 c. mei-juni), 28
          Ontbrekende nummers: 83, 111, 115.
        - 56-213, (1942 c. juli), 29
          Ontbrekende nummers: 159, 173, 1.80, 187, 193, 213.
        - 214-257, (1942 c. augustus), 30
          Ontbrekende nummers: 227, 242, 252.
        - 258-315, (1942 c. september), 31
          Ontbrekende nummers: 262,264,280,291, 302,303.
        - 316-395, (1942 c. oktober), 32
          Ontbrekende nummers: 323, 336, 341, 353, 383, 384.
        - 396-464, (1942 c. november), 33
          Ontbrekende nummers: 448, 452.
        - 465-500, (1942 c. december 1-15), 34
      - B"-persoonsdossiers, (1942 c. december 16-1943 c. december 15), 35-48; 14 pakken
        - 1-30, (1942 c. december 16-31), 35
        - 31-117, (1943 c. januari), 36
          Ontbrekende nummers: 37, 39.
        - 118-209, (1943 c. februari-maart), 37
          Ontbrekende nummers: 149, 177.
        - 210-282, (1943 c. april), 38
          Ontbrekende nummers: 225, 255, 259.
        - 283-360, (1943 c. mei), 39
          Ontbrekende nummers: 299, 312, 354.
        - 361-435, (1943 c. juni), 40
          Ontbrekende nummers: 379, 383.
        - 436-470, (1943 c. juli 1-15), 41
        - 471-511, (1943 c. juli 16-31), 42
          Ontbrekend nummer: 495.
        - 512-560, (1943 c. augustus 1-15), 43
          Ontbrekende nummers: 520, 528, 556.
        - 561-596, (1943 c. augustus 16-31), 44
        - 597-653, (1943 c. september), 45
          Ontbrekend nummer: 616.
        - 654-737, (1943 c. oktober), 46
          Ontbrekende nummers: 695, 728.
        - 738-818, (1943 c. november), 47
          Ontbrekende nummers: 741,805.
        - 819-850, (1943 c. december 1-15), 48
          Ontbrekend nummer: 830.
      - C"-persoonsdossiers, (1943 c. december 16-1944 c, december 15), 49-64; 16 pakken
        - 1-50, (1943 c. december 16-31), 49
          Ontbrekende nummers: 31, 45, 50.
        - 51-118, (1944 c. januari), 50
          Ontbrekende nummers: 54, 55, 64, 76.
        - 119-167, (1944 c. februari), 51
          Ontbrekend nummer: 151.
        - 168-255, (1944 c. maart), 52
          Ontbrekende nummers: 173,231,234,.244,250.
        - 256-300, (1944 c. april), 53
          Ontbrekende nummers: 257, 265, 294.
        - 301-373, (1944 c. mei), 54
          Ontbrekende nummers: 323, 338; 346, 368, 369, 371.
        - 374-420, (1944 c. juni 1-15), 55
        - 421-464, (1944 c. juni 16-30), 56
          Ontbrekend nummer: 438.
        - 465-520, (1944 c. juli 1-15), 57
        - 521-575, (1944 c. juli 16-31), 58
        - 576-615, (1944 c. augustus 1-15), 59
          Ontbrekende nummers: 583, 589, 590.
        - 616-658, (1944 c. augustus 16-31), 60
        - 659-713, (1944 c. september), 61
          Ontbrekende nummers: 687, 688, 711, 712.
        - 714-757, (1944 c. oktober), 62
          Ontbrekend nummer: 753.
        - 758-814, (1944 c. november), 63
          Ontbrekende nummers: 772, 774, 796.
        - 815-840, (1944 c. december 1-15), 64
          Ontbrekend nummer: 832.
      - D"-persoonsdossiers, (1944 c. december 16)-1946 januari, 65-74; 10 pakken
        - 1-13, (1944 c. december 16-31), 65
          Ontbrekend nummer: 8.
        - 14-55, (1945 c. januari 1-15), 66
          Ontbrekende nummers: 23, 30, 55.
        - 56-101, (1945 c. januari 16-31), 67
          Ontbrekende nummers: 80, 94.
        - 102-154, (1945 c. februari), 68
          Ontbrekende nummers: 139, 140, 148.
        - 155-195, (1945 c. maart), 69
          Ontbrekend nummer: 182.
        - 196-254, (1945 c. april), 70
          Ontbrekend nummer: 238.
        - 255-292, (1945 c. mei), 71
          Ontbrekende nummers: 258, 270, 271, 273,291.
        - 293-336, (1945 c. juni), 72
          Ontbrekende nummers: 299,300,321,324,327, 329·
        - 337-397, (1945 c. juli-augustus), 73
          Ontbrekende nummers: 375, 377, 382, 385.
        - 398-480, (1945 c. september)-1946 januari, 74
    - Klapper op de persoonsdossiers van de series "A", "B", "C" en "D", z.j; 75-78; 4 fichesbakken
      - A-F, 75
      - G-K, 76
      - L-R, 77
      - S-Z, 78
    - Tafel op de persoonsdossiers van de series "A" en "B" met klapper, z.j; 79; 1 deel
    - Klapper op de scheepsnamen, 1942-1945. Z.j; 80; 1 deel
      Bij de namen worden nummers van persoonsdossiers vermeld.
    - Persoonsdossiers zonder kenmerk, 1942 januari-l945 november; 81-87
      - Persoonsdossier betreffende diefstal van sterke drank door enige bemanningsleden van het s.s. "Haarlem", 1942 januari, 81; 2 stukken
        Namen geklapperd in inv.nr. 88.
      - Persoonsdossier betreffende het zonder toestemming van boord gaan van een olieman van het s.s. "Lekhaven", 1942 september, 82; 2 stukken
        Naam geklapperd in inv.nr. 88.
      - Persoonsdossier betreffende desertie van buitenlanders van Nederlandse schepen, 1942 september-1945 april, 83; 1 omslag
      - Persoonsdossier betreffende desertie van een matroos van het m.s, "Romeja", 1944 februari, 84; 2 stukken
      - Persoonsdossier betreffende het opleggen van boeten aan enige bemanningsleden door kapiteins, 1944 juni-oktober, 85; 1 omslag
        Namen geklapperd in inv. nr. 88.
      - Persoonsdossier betreffende overlijden door verdrinking van een kok van het m.s. "Bart" en een matroos van de sleepboot "Amsterdam", 1945 februari-juli, 86; 1 omslag
      - Persoonsdossier betreffende het illegaal verlaten van het Verenigd Koninkrijk door een Zweedse vrouw met het s.s. "Jobsaven'", 1945 oktober, november, 87; 2 stukken
    - Klapper op de inventarisnummers 81-87., 88; 1 stuk
      Dit stuk is als extra ingang door de inventarisator vervaardigd.
- ARCHIEF VAN HET KANTONGERECHT, B.
  - Correspondentie, I.
    - Ingekomen stukken van het ministerie van Justitie, 1942 juli-1943 mei; 89; 1 omslag
    - Ingekomen brief van ds J. van Dorp houdende verzoek om vrijgelaten delinquenten te vragen zich met hem in verbinding te stellen, 1943 januari; 90; 1 stuk
    - Minuten van uitgegane stukken, 1942 maart-1946 februari; 91; 1 omslag
      Alfabetisch geordend.
    - Agenda met klapper op de inventarisnummers 89-91, 1942 februari-1946 februari. Z.j; 92; 1 deel
      Voor ingekomen stukken bijgehouden tot juni 1943.
    - Briefwisseling met het Nederlandse consulaat te Edinburgh betreffende het begin van de vervolging van vaarplichtdelicten, 1941 november; 93; 2 stukken
      Niet geagendeerd.
    - Ingekomen stukken van het ministerie van Justitie, 1943 september-1945 juni; 94; 5 stukken
    - Ingekomen brieven van het ministerie van Scheepvaart en Visserij, 1944 november, 1945 januari; 95; 3 stukken
  - Statistische Overzichten, II.
    - Staten houdende statistische overzichten van werkzaamheden per halfjaar over de periode mei 1942-december 1945, opgemaakt door de griffier ten behoeve van het ministerie van Justitie, (1943-1946). Afschriften., 1942-1946; 96; 7 stukken
  - Rekeningen, III.
    - Rekeningen over de periode oktober 1942-december 1945, maandelijks opgemaakt door de griffier ten behoeve van het ministerie van Justitie, 1942 november-(1946 januari). Afschriften; 97; 1 omslag
  - Stukken betreffende rechterlijke ambtenaren, IV.
    - Register houdende Koninklijke Besluiten van benoeming tot rechterlijk ambtenaar, 1941 oktober-1942 juni. Z.j; 98; 1 deel
    - Processen-verbaal van beëdiging van H. van Everdingen als kantonrechter-plaatsvervanger, 1942 juni; 99; 2 stukken
    - Stukken houdende benoeming en beëdiging van H.M. Boekhoudt tot waarnemend griffier, 1945 mei; 100; 2 stukken
  - Persoonsdossiers, V.
    - strafzaken, a.
      - Persoonsdossiers, 1942 mei 27-1945 augustus 14; 101-109; 9 pakken
        - 1-73, 1942 mei 27-oktober 21, 101
        - 74-153, 1942 oktober 28-1943 maart 17, 102
        - 154-238, 1943 maart 24-juli 21, 103
        - 239-311, 1943 juli 28-oktober 13, 104
          Ontbrekende nummers: 272, 297.
        - 312-372, 1943 oktober 20-december 15, 105
          Ontbrekend nummer: 338.
        - 373-424, 1943 december 29-1944 april 5, 106
        - 425-475, 1944 april 12-juli 26, 107
        - 476-523, 1944 augustus 2-december 6, 108
        - 524-568, 1945 januari 17-augustus 14, 109
      - Rolboeken, 1942 mei 27-1946 februari 14. z.j; 110-111; 2 delen
        - 1942 mei 27-1945 april 4, 110
        - 1945 april 18-1946 februari 14, 111
      - Klapper op de persoonsdossiers., 112; 1 stuk
      - Register houdende namen van tot hechtenis veroordeelden, 1942 juli-1945 augustus. Z.j; 113; 1 deel
    - civiele zaken, b.
      - Persoonsdossier betreffende het beroep van stoker W.H. Kaiser tegen de door kapitein G.H. Catlender van het s.s. "Parklaan" opgelegde boete, 1943 februari-maart; 114; 1 omslag
      - Persoonsdossier betreffende het beroep van kok J.M.A. Verbrtiggen tegen de door kapitein L. Stobbe van het s.s. "Venus" opgelegde boete, met tafel, 1944 september-1945 april; 115; 1 omslag
      - Persoonsdossier betreffende het beroep van olieman C. Baak tegen de door kapitein S. Bakker van het m.s. "Johan van Oldenbarnevelt" opgelegde boete, 1944 december-1945 maart; 116; 1 omslag
      - Persoonsdossier betreffende het beroep van olieman J. Noordhoff tegen de door kapitein J. Hamersma van het m.s. "Sibajak" opgelegde boete, met tafel, 1944 december-1945 april; 117; 1 omslag
- ARCHIEF VAN DE RECHTBANK, C.
  - Stukken betreffende de instelling en opheffing, I.
    - Koninklijk Besluit van 3 oktober 1941 (Stb. B79) houdende instelling van bepaalde Nederlandse gerechten op Brits territoir gedurende de oorlog, 1941 oktober 6, met wijzigingen en aanvullingen. Drukwerken en afschrift., 1941 oktober-1943 maart; 118; 6 stukken
    - Proces-verbaal van de eerste zitting, gehouden op 3 november 1941, (1941), met bijlagen, 1941 november, 1942 januari en z.j.; 119; 4 stukken
    - Proces-verbaal van de slotzitting, gehouden op 22 februari 1946, 120; 1 stuk
  - Correspondentie, II.
    - Correspondentie van de griffie, 1942 januari-1945 november; 121; 1 omslag
    - Agenda op de correspondentie van de griffie, 1944 januari- 1946 februari. Z.j; 122; 1 katern
    - Briefwisseling van de president met de "Lord High Chancellor" betreffende het verzoek van de president om "Honorary Member of the Bar of England" te worden, 1942 mei; 123; 2 stukken
    - Briefwisseling van de president met het ministerie van Justitie betreffende mogelijke afstand van plaatsruimte door de gerechten aan het "Department of the U.S. Army", 1943 december; 124; 2 stukken
    - Ingekomen rapporten bij de president van de N.S.H.C. betreffende de muiterij van de bemanningen van het s.s. "Tjibesar" en het s.s. "Rossum", 1944 maart-juni; 125; 1 omslag
    - Briefwisseling van de president met het ministerie van Justitie betreffende mogelijke achterstand in de berechting van strafzaken, 1944 juni; 126; 2 stukken
    - Ingekomen brief bij de president van het ministerie van Justitie houdende kennisgeving dat de Koningin met bijzondere voldoening vernomen heeft van het doorwerken van de regeringsdiensten te Londen ondanks de vliegende bommen, 1944 juli; 127; 1 stuk
    - Adressenboek, z.j.; 128; 1 deel
  - Rekeningen, III.
    - Rekeningen over de periode juli 1943-januari 1946, maandelijks opgemaakt door de griffier ten behoeve van het ministerie van Justitie. Afschriften, 1943 augustus-1946 februari; 129; 1 omslag
  - Stukken betreffende rechterlijke ambtenaren en advocaten, IV.
    - Register houdende Koninklijke Besluiten van benoeming tot rechterlijk ambtenaar, 1941 oktober-1944 augustus. Z.j; 130; 1 deel
    - Register houdende namen van beëdigde advocaten, 1942 januari-1944 november. Z.j; 131; 1 deel
    - Processen-verbaal van beëdiging als advocaat, 1942 januari-1944 december, met bijlage, z.j; 132; 1 omslag
    - Processen-verbaal van beëdiging als rechterlijk ambtenaar, 1942 juli-1945 augustus; 133; 1 omslag
    - Akten van benoeming van B.J. Slingenberg, A. Belinfante en H.M. Boekhoudt tot beëdigd klerk ter griffie, 1942 juli, 1943 oktober, 1945 augustus; 134; 3 stukken
    - Koninklijke Besluiten van 17 februari 1944 nummer 16 en 19 augustus 1944 nummer 10 waarbij aan J.H. Wagener en F.J.H. Snijders, rechters-plaatsvervanger, eervol ontslag wordt verleend. Afschriften, 1944 februari 17, augustus 19; 135; 2 stukken
    - Beschikkingen van de minister van Justitie waarbij aan A.T. Laverge en E. Mesritz-van Trommel verlof wordt verleend zich te doen inschrijven als advocaat bij de rechtbank, 1944 juni 23, november 22. Afschriften; 136; 2 stukken
    - Lijst houdende werkinstructies voor de secretaresse van de griffier, z.j.; 137; 1 stuk
  - Persoonsdossiers, V.
    - strafzaken, a.
      - Persoonsdossiers, met tafels, 1942 januari 5-1945 december 4; 138-150; 13 pakken
        - 1-32, 1942 januari 5-augustus 24, 138
          Ontbrekend nummer: 12.
        - 33-79, 1942 september 2-november 23, 139
          Ontbrekende nummers: 52, 53, 54.
        - 80-127, 1942 november 30-1943 maart 8, 140
          Ontbrekende nummers: 87, 101, 102.
        - 128-165, 1943 maart 15-mei 24, 141
          Ontbrekend nummer: 141.
        - 166-205, 1943 mei 31-september 13, 142
          Ontbrekende nummers: 193, 199, 200.
        - 206-247, 1943 september 20-november 22, 143
        - 248-293, 1943 november 29-1944 februari 21, 144
        - 294-336, 1944 februari 28-mei 22, 145
          Ontbrekend nummer: 296.
        - 337-376, 1944 juni 5-juli 24, 146
          Ontbrekend nummer: 366.
        - 377-423, 1944 juli 31-oktober 2, 147
          Ontbrekend nummer: 402.
        - 424-462, 1944 oktober 9-december 18, 148
          Ontbrekend nummer: 429.
        - 1-36, 1945 januari 8-april 9, 149
          Ontbrekend nummer: 7.
        - 37-82, 1945 april 16-december 4, 150
      - Audiëntieblad, 1941 november 3-1946 januari 8. Z.j; 151; 1 deel
      - Rolboek met klapper op de persoonsdossiers 1-462, 1942 januari 5-1945 januari 15. Z.j; 152; 1 deel
      - Klapper op de persoonsdossiers 1-82 van 1945., 153; 1 stuk
      - Klapper op de namen van verdachten, aan wie een verdediger is toegevoegd, 1943 november-1946 januari. Z. j; 154; 1 deel
    - gratie, b.
      - Persoonsdossier betreffende de gratieverzoeken van drie door de Krijgsraad te Velde bij het Militair Gezag tot de doodstraf veroordeelden, 1945 februari-april; 155; 1 omslag
        Zie ook inv.nr. 122, agendanummer 44/1945.
- GEDEPONEERDE ARCHIVALIA VAN DR J.M. DE MOOR (1896-1945) OVER DE PERIODE 1941-1945, D.
  - Stukken betreffende de voorbereiding van de instelling van de gerechten, 1941 maart-november en z.j; 156; 1 omslag
  - Stukken betreffende de, volgens de Britse rechters juiste, arrestatie door de Britse politie van een Nederlandse dienstplichtige wegens desertie, 1941 maart-1942 augustus en z.j; 157; 1 omslag
  - Stukken betreffende wijzigingen en aanvullingen van de Vaarplichtbesluiten. Stencils en afschriften., 1941 april, 1944 november en z.j; 158; 7 stukken
  - Stukken betreffende vraagstukken van internationaal recht, 1942 maart-1943 juni en z.j; 159; 1 omslag
  - Ingekomen brief van de voorzitter van de "Society of Juvenile Courts Probation Officers" houdende verzoek tot deelname aan een symposium over jeugdcriminaliteit, 1942 april; 160; 1 stuk